【裁判字號】    91,易,1459
【裁判日期】    920128
【裁判案由】    違反動產擔保交易法
【裁判全文】
臺灣屏東地方法院刑事判決                        九十一年度易字第一四五九號
    公  訴  人  臺灣屏東地方法院檢察署檢察官
    被      告  乙○○
右列被告因違反動產擔保交易法案件，經檢察官提起公訴（九十一年度偵字第五一五
八號），本院判決如左：
    主  文
乙○○動產擔保交易之債務人，意圖不法之利益，將標的物移轉，致生損害於債權人
，處拘役伍拾日，如易科罰金，以參佰元折算壹日。
    事  實
一、乙○○於民國九十年八月二十三日（起訴書誤為九十一年）以動產擔保交易附條
    件買賣之方式，向匯豐汽車股份有限公司（下稱匯豐公司）購買車牌號碼八Ｓ─
    一三五０號中華牌自小貨車一輛，為動產擔保交易之債務人，雙方約定總價金為
    新台幣（下同）三十三萬七千二百八十四元，自九十年九月二十三日起至九十三
    年八月二十三日止，每月為一期，共三十六期，每期應給付九千三百六十九元，
    約定價金未全部清償以前，該車仍屬匯豐公司所有，乙○○僅得占有使用，不得
    擅自移轉或為其他之處分。詎乙○○於收受上述自小貨車後，竟意圖不法利益，
    在屏東縣枋寮鄉某處，將上述自小貨車移轉予上述買賣契約之連帶保證人丙○○
    ，且自第五期起即拒不付款，使匯豐公司追索無著，致生損害於匯豐公司。
二、案經匯豐公司訴請臺灣屏東地方法院檢察署檢察官偵查起訴。
    理  由
一、被告乙○○固對其於上述時地，以附條件買賣之方式，向告訴人匯豐公司分期付
    款購買自小貨車，只付款四期即未再繳納之事實坦承不諱，惟矢口否認有何違反
    動產擔保交易法之犯行，辯稱：「車子一開始就是丙○○在開的，買完之後就交
    給丙○○了，他是我的朋友，我有叫他過戶，他說沒錢」等語。經查：（一）上
    述犯罪事實，已據告訴人之代理人甲○○於警、偵訊時指訴明確，並有附條件買
    賣契約書、動產擔保交易附條件買賣設定登記申請書、存證信函、票據明細表、
    本票影本等資料附卷可查。（二）又被告對本件附條件買賣契約書係屬真實並無
    意見，足徵該契約書確為被告所簽署，而該契約書第五條已約定被告於價金清償
    完畢以前，不得將該自小貨車擅為移轉等其他不當處分，故被告於簽署契約時，
    即已知悉該車不得未經匯豐公司同意而為移轉，是被告上開所辯，係為卸責之詞
    ，不足採信，本件事證明確，被告犯行應可認定。
二、核被告所為，係犯動產擔保交易法第三十八條之罪。爰審酌被告之素行（並無前
    科）、犯罪動機、目的、手段、犯後態度、犯罪所生損害非巨、迄今未賠償告訴
    人之損失等一切情狀，量處如主文所示之刑，並諭知易科罰金之折算標準。
據上論斷，應依刑事訴訟法第二百九十九條第一項前段，動產擔保交易法第三十八條
，刑法第十一條、第四十一條第一項前段，罰金罰鍰提高標準條例第一條前段、第二
條，判決如主文。
本案經檢察官葉容芳到庭執行職務。
中      華      民      國      九十二      年    一    月    二十八    日
                                      臺灣屏東地方法院刑事第二庭
                                          審判長法  官黃國永
                                                法  官林昌義
                                                法  官翁世容
右正本證明與原本無異。
如不服本判決應於收受本判決後送達後十日內向本院提出上訴書狀，其未敘述上訴理
由者，並得於提起上訴後十日內向本院補提理由書狀（均須按他造當事人之人數附繕
本 ）「切勿逕送上級法院」
                                          書記官   王秋淑
中      華      民      國      九十二      年    一    月    二十八    日
附錄：
動產擔保交易法第三十八條
動產擔保交易之債務人，意圖不法之利益，將標的物遷移、出賣、出質、移轉、抵押
或為其他處分，致生損害於債權人者，處三年以下有期徒刑、拘役或科或併科六千元
以下之罰金。


司法院資訊處製作；財團法人民間司法改革基金會備份。
